【裁判字號】    89,勞訴,112
【裁判日期】    891226
【裁判案由】    給付資遣費等
【裁判全文】
臺灣臺北地方法院民事判決  八十九年度勞訴字第一一二號
    原      告  丙○○
                丁○○
                乙○○
    右  三  人
    訴訟代理人  曾國龍律師
    被      告  第一電阻電容器股份有限公司  設台北市○○路○段一六八號五樓
    法定代理人  甲○○  住台北市○○路○段一六八號五樓
右當事人間給付資遣費等事件，本院判決如左：
    主    文
被告應給付原告丙○○新台幣拾萬陸仟玖佰玖拾柒元、原告丁○○新台幣拾陸萬
捌仟陸佰拾元、原告曾新台幣玉蓮玖萬零捌佰伍拾元及自民國八十九年十一月六日
至清償日止按年息百分之五計算之利息。
訴訟費用由被告負擔。
本判決於原告丙○○以新台幣拾壹萬貳仟元、原告丁○○以新台幣伍萬陸仟元、原告
乙○○以新台幣萬元為被告供擔保後，得假執行。
    事    實
甲、原告方面：
一、聲明：如主文第一項所示，及為以供擔保為條件之假執行宣告。
二、陳述：
（一）原告等人分別於民國（下同）七十六年七月、八十一年七月、八十四年十月受
      僱於原告第一電阻電容器股份有限公司（下稱第一電阻公司）頭份廠，擔任職
      員，每月平均薪各為新台幣（下同）二萬四千九百三十二元、一萬九千八百元
      、一萬七千二百五十元，詎原告於八十九年五月十九日告知原告等於八十九年
      六月一日起結束頭份廠之營業並終止與原告等之僱傭關係（五月二十日即停止
      上班，但給付預告工資至五月三十一日）。然被告自八十九年六月一日起迄今
      未依法給付原告等資遣費及預告工資，完全漠視勞工權益。原告等迫於無奈為
      保障自身權益迅即向苗栗縣政府勞工主管單位申請協商，經苗栗縣政府委請勞
      資關係協會二次協調，勞資雙方於八十九年八月十九日決議結果：「公司於八
      十九年五月十九日告知六月一日結束頭份廠營業，依勞動基準法第十一條規定
      終止勞動契約，公司應依同法第十六條、第十七條規定給付預告工資及資遣費
      」，且「勞方同意再給公司十五天時協商」，惟迄今已逾十五日被告仍未與原
      告等協商給付嗣經苗栗縣勞資關係協會認定被告公司未依勞動基準法給付勞工
      預告工資及資遣費函請苗栗縣政府勞工主管機關依法處理，原告為保障自身最
      低限度之權益，爰不得己依法提起本件訴訟。
（二）按「雇主依前條終止勞動契約者，應依左列規定發給勞工資遣費：１在同一雇
      主之事業單位繼續工作每滿一年發給相當於一個月平均工資之資遣費，２依前
      款計算之剩餘月數或工作未滿一年者以比例計給之，未滿一個月者以一個月計
      」，勞動基準法第十七條定有明文，更且「雇主依第十一條或第十三條但書規
      定終止勞動契約者，其預告期間依左列各款之規定．．三、繼續工作三年以上
      者，於三十日前預告之」又「雇主未依第一項規定期間預告而終止契約者，應
      給付預告期間之工資」勞動基準法第十六條第一項及第三項訂有明文。茲查，
      本件被告公司結束頭份廠營業，本應就勞工最低基本權益予以保障，被告公司
      不但未依法給予原告資遣費，更未對於工作三年以上之職員於三十日前預告終
      止契約，自應給付原告預告工資，則原告依前揭勞基法相關規定及勞資協議之
      契約關係依法請求資遣費及預告工資自屬合法有據。
（三）茲就原告等請求被告給付之金額分陳如下：
      Ａ丙○○部分：
      １原告自七十六年七月八日起迄至八十九年六月一日被告公司終止勞動契約止
        職於被告公司，故原告得請求之資遣費共計三十二萬二千零三十八元，計算
        方式如下：
        (1)年資：自七十六年七月八日至八十九年六月一日為十二年十個月又二十四
          天。
        (2)一個月平均工資：原告八十八年十二月至八十九年五月之薪資各為二萬三
          千四百十三元，二萬三千二百元、三萬七百四十四元、二萬三千二百元、
          二萬三千二百元、二萬六千六百六十七元，共計十五萬零四百二十四元，
          故一個月之平均工資為二萬四千九百三十二元。
        (3)資遣費：二萬四千九百三十二元×（12＋11／12）＝三十二萬二千零三十
          八元。
      ２被告於八十九年五月十九日始告知自八十九年六月一日止結束頭份營業並終
        止僱傭關係，被告未依勞動基準法第十六條第一項於三十日前預告之，故原
        告得請求十八天預告期間之工資共計一萬四千九百五十九元，計算方式如下
        ：二四九三二÷三０×十八＝一四九五九元。
      ３總計：三十三萬六千九百九十七元。
    Ｂ丁○○部分
      １原告自八十一年七月起迄至八十九年六月一日止被告終止勞動契約止，任職
        於被告公司故原告得請求資遣費共計十五萬六千七百五十元，計算方式如下
        ：
        (1)年資：自八十一年七月至八十九年六月一日為七年十一個月。
        (2)一個月平均工資：原告於八十八年十二月至八十九年五月之薪資各為一萬
          八千三百四十四元、二萬五千一百八十七元、一萬八千八百七十六元、一
          萬八千二百元、一萬八千二百元、二萬零六百三十一元，共計十一萬九千
          四百三十八元，故一個月平均工資為一萬九千八百元。
        (3)資遣費：一萬九千八百元×（7＋11/12）＝十五萬六千七百五十元。
        (4)共計：十五萬六千七百五十元。
      ２被告於八十九年五月十九日始告知自八十九年六月一日止結束頭份營業並終
        止僱傭關係，被告未依勞動基準法第十六條第一項於三十日前預告之，故原
        告得請求十八天預告期間之工資共計一萬一千八百八十元，計算方式如下：
        一九八００÷三０×十八＝一一八八０元。
      ３總計：十六萬八千六百三十元。
    Ｃ乙○○部分
      １原告自八十四年十月四日起迄至八十九年六月一日止被告終止勞動契約止，
        故得請求資遣費共計八萬零五百元，計算方式如下：
        (1)年資：自八十四年十月四日起至八十九年六月一日為四年七個月又二十八
          天。
        (2)一個月平均工資：原告於八十八年十二月至八十九年五月之薪資各為一萬
          七千二百元、一萬七千二百元、一萬七千七百九十四元、一萬七千二百元
          、一萬七千二百元、一萬七千五百十四元，共計十萬四千一百零八元，故
          一個月平均工資為一萬七千二百五十元。
        (3)資遣費：一萬七千二百五十元×（4＋8/12）＝八萬零五百元。
        (4)共計：八萬零五百元。
      ２被告於八十九年五月十九日始告知自八十九年六月一日止結束頭份營業並終
        止僱傭關係，被告未依勞動基準法第十六條第一項於三十日前預告之，故原
        告得請求十八天預告期間之工資共計一萬零三百五十元，計算方式如下：
        一七二五０÷三０×十八＝一０三五０元。
      ３總計：九萬零八百五十元。
（四）綜上所陳，本件被告應分別給付原告丙○○、丁○○、乙○○各計三十三萬六
      千九百九十七元、十六萬八千六百三十元、九萬零八百五十元，爰起訴請求如
      訴之聲明。
三、證據：提出原告三人薪資單影本一份、原告與被告勞資爭議協議紀錄、苗栗縣勞
    資關係協調會致原告函影本一份。
乙、被告方面：
    被告未於言詞辯論期日到場，亦未提出準備書狀作何聲明或陳述。
    理      由
一、本件被告第一電阻公司未於言詞辯論期日到場，核無民事訴訟法第三百八十六條
    各款所列情形，爰依原告之聲請，由其一造辯論而為判決。
二、原告主張之事實，已據其提出與所述相符之原告三人薪資單影本一份、原告與被
    告勞資爭議協議紀錄、苗栗縣勞資關係協調會致原告函影本一份等件為證，原告
    與被告公司曾於八十九年八月十九日在苗栗縣政府苗栗縣勞關係協會達成協議，
    被告代理人呂宏猷允諾給予原告三人資遣費，且承諾事後不提出任何異議，有前
    開協調會紀錄可按，而被告於本院調查及審理中均未提出任何聲明和陳述，亦未
    提出任何證據供本院審酌，自堪認原告之主張為真實。從而，原告基於勞動基準
    法第十七條及第十六條第一項、第三項請求資遣費及預告工資，並自自起訴狀繕
    本送達翌日即八十九年十一月六日起至清償日止按年息百分之五計算之利息，為
    有理由，應予准許。
三、原告陳明願供擔保，聲請宣告假執行，核無不合，爰酌定相當擔保金額准許之。
四、結論：原告之訴為有理由，依民事訴訟法第三百八十五條第一項前段、第七十八
    條、第三百九十條第二項判決如主文。
中      華      民      國    八十九    年    十二      月    二十六    日
                                            民事第三庭法      官  李維心
右為正本係照原本作成
如對本判決上訴，須於判決送達後廿日內向本院提出上訴狀
中      華      民      國    八十九    年    十二      月    二十六    日
~B法院書記官  林梅珍


司法院資訊處製作；財團法人民間司法改革基金會備份。
